【裁判字號】    97,簡上,137
【裁判日期】    970416
【裁判案由】    妨害自由
【裁判全文】
臺灣板橋地方法院刑事判決             97年度簡上字第137號
上  訴  人
即  被  告  甲○
上列上訴人即被告因妨害自由案件，不服本院中華民國97年1 月
21日97年度簡字第372 號第一審判決（聲請簡易判決處刑案號：
96年度速偵字第3187號），提起上訴，本院管轄之第二審合議庭
判決如下：
    主  文
上訴駁回。
甲○緩刑貳年。
    事實及理由
一、本案經本院審理結果，認第一審以被告甲○無故侵入他人住
    宅，依刑法第三百零六條第一項、第四十一條第一項前段、
    刑法施行法第一條之一第一項、第二項前段規定，判處有期
    徒刑三月，如易科罰金，以新臺幣一千元折算一日，其認事
    用法均無違誤，量刑亦屬適當，應予維持，故均引用如附件
    第一審刑事簡易判決書所記載之犯罪事實、證據及理由。
二、上訴人即被告甲○上訴意旨略以：其承認原審判決認定之事
    實，然其事後已與告訴人丙○○、乙○○達成和解，請求鈞
    院給予緩刑等語。
三、按關於刑之量定，係實體法上賦予法院得為自由裁量之事項
    ，倘其未有逾越法律所規定之範圍，或濫用其權限，即不得
    任意指摘為違法，以為上訴之理由（最高法院七十五年台上
    字第七○三三號判例意旨參照）。被告雖就原審法院適法範
    圍裁量權之行使為爭執，惟原審量定刑期，已審酌被告犯罪
    之目的、手段、於凌晨無故侵入甫滿十八歲女子之房間，危
    害被害人居住安寧自由之情節、程度及犯罪後之態度等一切
    情狀，而判處被告有期徒刑三月，並諭知易科罰金之折算標
    準，並未逾越客觀上之適當性、相當性及必要性之比例原則
    ，核屬妥適。綜上，原審判決認事用法及量刑既均無違誤瑕
    疵可指，本案被告上訴自無理由，應予駁回。
四、末查，被告前因公共危險案件，經國防部東部地方軍事法院
    於民國九十三年五月五日以九十三年度花審字第二三號判決
    判處有期徒刑七月，緩刑三年，於九十三年五月二十七日，
    業於九十六年五月二十七日緩刑期滿，而前揭緩刑之宣告未
    經撤銷，其刑之宣告失其效力，應認被告未曾因故意犯罪受
    有期徒刑以上刑之宣告，有臺灣高等法院被告前案紀錄表在
    卷可按，其向告訴人丙○○承租房屋居住，因酒醉侵入出租
    人女兒乙○○房間，事後已坦承犯行，深表悔悟，且於九十
    七年二月五日與告訴人丙○○、乙○○達成和解，告訴人復
    立和解書表示原諒被告，盼法院給予被告改過自新之機會，
    並同意將上開房屋續租予被告，有和解書一紙在卷可稽，經
    此偵、審教訓，應知警惕而無再犯之虞，本院因認以暫不執
    行其刑為當，爰依刑法第七十四條第一項第一款規定，對被
    告諭知緩刑貳年，用啟自新。
據上論斷，應依刑事訴訟法第四百五十五條之一第一項、第三項
、第三百六十八條、第三百七十三條，刑法第七十四條第一項第
一款，判決如主文。
本案經檢察官謝岳龍到庭執行職務。
中    華    民    國    97    年    4     月    16    日
              刑事第十五庭    審判長法  官  陳  鴻  清
                                    法  官  朱  嘉  川
                                    法  官  劉  安  榕
上列正本證明與原本無異。
不得上訴。
                                    書記官  陳  盈  真
中    華    民    國    97    年    4     月    18    日


司法院資訊處製作；財團法人民間司法改革基金會備份。
